【裁判字號】    92,訴,2099
【裁判日期】    921225
【裁判案由】    竊盜等
【裁判全文】
臺灣板橋地方法院刑事判決                        九十二年度訴字第二○九九號
    公  訴  人  臺灣板橋地方法院檢察署檢察官
    被      告  卯○○
右列被告因竊盜等案件，經檢察官提起公訴（九十二年度偵字第一二九五九號、第一
三九一九號、第一六三六二號），本院判決如左：
    主  文
卯○○竊盜，處有期徒刑月；又常業竊盜，累犯，處有期徒刑年，並應於刑之執
行前令入勞動處所強制工作年，如附表三所示之物均沒收。應執行有期徒刑年貳
月，並應於刑之執行前令入勞動處所強制工作年，如附表三所示之物均沒收。
    事  實
一、卯○○前於民國七十三年、七十四年間已有多次贓物、竊盜前科（未構成累犯）
    ，惟仍不知悔悟，復於八十四年間某日，利用受僱擔任辛○○司機之便，在臺北
    市○○○路○段某處，意圖為自己不法之所有，竊取辛○○所有放於自用小客車
    置物箱內之汽車駕駛執照（下簡稱「駕照」）一張。
二、其後復曾於八十五年、八十六年間分別因違反肅清煙毒條例、麻醉藥品管理條例
    等案件，先後經臺灣高等法院、臺灣臺北地方法院、臺灣雲林地方法院判處有期
    徒刑三年二月、四月（以上二徒刑並經定執行刑三年四月）、六月、三年一月確
    定，自八十五年九月二十六日起，接續執行，其間於八十八年十一月十六日縮刑
    假釋出監付保護管束，至九十二年六月四日縮刑期滿執行完畢，詎其猶不知悔改
    ，復意圖為自己不法所有，並基於恃竊盜為生，以之為常業之犯意，連續於：
    (一)九十二年六月二十七日上午十時許，在臺北市○○區○○街一五三之三號前，
      見吳振堵僱用之司機乙○○駕駛車號六Ａ－八七一七號自用小客車，停於路側
      未熄火，即趁乙○○不注意之際，逕行將車駛離，竊取該車。得手後，為逃避
      查緝，旋於同年月三十日將車駛往桃園地區，交予綽號「陳威廉」姓名年籍不
      詳之成年男子換掛車牌，待「陳威廉」將該車換掛甲○○失竊之車號ＤＱ－一
      五五○號汽車號牌二面（於九十二年六月三十日中午十二時許，在臺北縣泰山
      鄉○○街、明志路口，遭不詳之人竊取）後，於次日（即同年七月一日），在
      桃園火車站附近，將換掛上開失竊贓物車牌之前開竊得汽車，連同子○○失竊
      之國民身分證（下簡稱「身分證」）、全民健康保險卡（下簡稱「健保卡」，
      以上證件係於九十二年六月二十九日晚上八時許，在臺北市大同區○○○路二
      一○號前，遭不詳之人撬開其騎用機車之置物箱，連同手提包一併竊取）各一
      張及癸○○失竊之身分證、健保卡、車號ＰＭＲ－○六三號重型機車行車執照
      各一張（以上證件係於九十二年七月間，在臺北縣泰山鄉○○路○段三十三號
      門口，遭不詳之人撬開其上開機車置物箱竊取）等贓物證件，一併交予卯○○
      收受使用。卯○○收受上開子○○失竊身分證後，旋於同日，在臺北縣蘆洲市
      某處，於其所駕上開竊得贓車上，將子○○身分證換貼其前妻未○○（已離婚
      ）相片變造之，以供其前妻日後使用，足生損害於子○○及戶政機關對於身分
      證管理之正確性。嗣其於九十二年七月二日下午五時許，駕駛上開竊得贓車至
      桃園縣龜山鄉○○路○段一四三號前下車時，為警盤查查悉所駕汽車係吳振堵
      上開失竊贓車，並當場於車上起獲吳振堵之車號六Ａ－八七一七號汽車車牌一
      面、汽車鑰匙一支、甲○○上開失竊之車號ＤＱ－一五五○車牌二面、子○○
      上開變造身分證、健保卡、癸○○身分證、健保卡、上開機車行車執照（下簡
      稱「行照」）各一張等贓物，因而查獲上情。
    (二)九十二年七月九日上午八時四十分許（起訴書誤載為「下午二時二十分許」）
      ，在臺北縣新莊市○○路一八七巷口，見曜宏鋼模工業股份有限公司所有由該
      公司負責人黃政輝（起訴書誤載為「黃正輝」）駕用之車號五Ｔ－九一七九號
      自用小客車，停於路側未熄火，即趁黃政輝下車購物不注意之際，逕行將車駛
      離，竊取該車。得手後，為逃避查緝，復於同年月十五日，在其臺北縣新莊市
      ○○路二七八巷八之一號十一樓住處樓下，將上開竊得贓車，交予「陳威廉」
      換掛車牌，待「陳威廉」將該車換掛丙○○（起訴書誤載為「林玟秀」）失竊
      之車號Ｘ三－八八九五號汽車號牌二面（於九十二年七月十二日中下午至同年
      月時三日凌晨二時二十分許間，在臺北縣蘆洲市○○路，遭不詳之人竊取）後
      ，再駛回其上址住處，將換掛上開失竊贓物車牌之前開竊得汽車，交予卯○○
      收受使用。
    (三)自九十二年七月十日起至同年月十八日止期間，在如附表一所示時地，竊取壬○○、辰○○、酉○○、丑○○、庚○○、丁○○、戊○○、戌○○、己○○
      、申○○、午○○、陳詩婷、巳○○等人所有如附表一所示皮包、手提包及其
      內之證件、金融卡、信用卡、現金、其他物品等財物，得手後即逃離現場。其
      後復於同年月十一日至十八日間某日，在臺北縣蘆洲市某處，將上開竊得之酉
      ○○機車駕駛執照、戊○○身分證、汽車駕駛執照等證件換貼其前妻未○○相
      片變造之，以供其前妻日後使用，足生損害於酉○○、戊○○及戶政機關、公
      路監理機關對於身分證、駕駛執照管理之正確性。又基於不法所有及偽造文書
      等概括犯意，駕駛上開竊得之黃政輝汽車，連續於如附表二編號一、二所示時
      地，分持上開竊得之丑○○、陳詩婷所有如附表二所示信用卡，冒用「丑○○
      」、「陳詩婷」名義，至如附表二所示加油站刷卡加油、購買機油、油票等物
      ，並於各次刷卡消費之簽帳單上分別偽簽「丑○○」「陳詩婷」之署名（簽帳
      單均係二聯式，在第一聯簽名即可複寫至其後各聯）後，交還加油站員工，使
      該加油站員工陷於錯誤，誤認係「丑○○」、「陳詩婷」本人持信用卡消費，
      而交付所購上開財物，共詐得新臺幣（下同）六千九百三十元之財物，足生損
      害於丑○○、陳詩婷、發卡銀行及如附表所示之加油站。嗣其復於九十二年七
      月十八日晚上十時十五分許，再持陳詩婷所有上開信用卡至上址中國石油公司
      蘆洲加油站，欲再冒名刷卡購買油票四千元，經該加油站副站長林生盛發覺報
      警處理，其見冒刷詐騙未果旋即駕車逃逸，經警追捕後始於同日晚上十時四十
      分許，在臺北縣三重市○○街與三信街口，經民眾圍捕將之攔獲，查悉其所駕
      車輛為贓車，並於其車上起獲丙○○上開失竊車牌、如附表一所示被害人部分
      失竊財物、酉○○、戊○○等上開變造證件及辛○○上開失竊之汽車駕駛執照
      等贓物，因而查獲上情。
三、案經桃園縣警察局中壢分局、丁○○訴由臺北縣政府警察局蘆洲分局報請臺灣板
    橋地方法院檢察署檢察官偵查起訴。
    理  由
一、訊據被告卯○○對於右揭竊盜等犯罪事實，除犯罪事實一所示竊取辛○○駕照部
    分外，餘均供認不諱，另對於右揭換貼其前妻未○○相片變造子○○、酉○○、
    戊○○等人身分證、駕照等證件，以及持竊得之被害人丑○○、陳詩婷信用卡冒
    刷詐騙消費等犯罪事實部分亦均坦承不諱，核與被害人乙○○、壬○○、辰○○
    、酉○○、丑○○、庚○○、戊○○、戌○○、己○○、申○○、午○○、陳詩
    婷、巳○○、告訴人丁○○、證人即被害人黃政輝之子寅○○、林生盛等於警詢
    、偵查中指述證稱失竊、變造證件、冒刷詐騙等被害情節相符，並有臺北縣政府
    警察局蘆洲分局九十二年七月十九日搜索、扣押筆錄、被害人乙○○、黃政輝（
    由其子寅○○具領）、己○○、巳○○、戌○○、壬○○、辰○○、酉○○、丑
    ○○、庚○○、戊○○、申○○、午○○、陳詩婷等贓物領據十五紙、車輛竊盜
    資料個別查詢報表二紙、失竊贓物照片二十三張、被告冒刷簽帳單影本三紙、統
    一發票影本一紙、第一銀行授權書、冒刷明細影本各一紙、等附卷及子○○變造
    身分證、酉○○變造輕型機車駕照、戊○○變造身分證、重型機車駕照各一張等
    扣案可資佐證。至被告雖矢口否認有上揭犯罪事實一所示竊取辛○○駕照、收受
    「陳威廉」交付之甲○○、丙○○等上開失竊車牌、子○○失竊身分證、健保卡
    、癸○○失竊身分證、健保卡、重型機車行照等贓物犯行，辯稱：伊為警查獲時
    起獲之前開辛○○汽車駕照，係辛○○於九十二年七月間交給伊太太未○○，並
    非伊竊取的；至甲○○、丙○○上開失竊車牌，係伊將上開竊得車輛借予「陳威
    廉」駕用返還後即被換裝，另子○○、癸○○上開失竊證件，則係「陳威廉」還
    車後放在車上，伊均不知情云云。惟查(一)被告右揭竊取辛○○駕照犯罪事實，業
    據被害人辛○○於警詢指述：伊所有駕照係約於七、八年前，在臺北市○○○路
    ○段上，於伊駕用之自用小客車置物箱內遭竊，隔日有向警報案，警方於九十二
    年七月十八日（警詢筆錄誤載為「九十二年七月十九日」）查獲被告卯○○起獲
    之辛○○汽車駕照，即係伊失竊之駕照，被告係伊以前之司機等語（見九十二年
    度偵字第一三九一九號偵查卷一二六頁警詢筆錄）明確，被告上開所辯情節，要
    與被害人辛○○所述情節不符，衡諸被害人辛○○與被告間並無何怨隙，當無誣
    陷之理，況被告雖辯稱係被害人辛○○將駕照交予其前妻未○○，然卻未能交代
    說明被害人辛○○交付該證件之緣由何在，且汽車駕照係駕駛人具有駕駛能力資
    格之專屬憑證，豈有任意交付他人使用之理，是被告上開所辯亦與常情有悖，顯
    不足採信，此外復有被告為警查獲時起獲之被害人辛○○所有汽車駕照一張可資
    佐證及被害人辛○○領回之贓物認領保管單一紙在卷可稽，是被告此部分犯行，
    應堪認屬實。(二)次查被告右揭收受「陳威廉」交付之甲○○、丙○○等上開失竊
    車牌、子○○失竊身分證、健保卡、癸○○失竊身分證、健保卡、重型機車行照
    等贓物犯罪事實部分，被告於警詢時業曾已供認：伊於竊得上開吳振堵所有汽車
    後，即將該車交由知情之「陳威廉」改裝換成甲○○上開失竊車牌，再交付伊使
    用等語明確（見九十二年度偵字第一二九五九號偵查卷九頁），復徵諸被告為警
    查獲時，吳振堵失竊汽車上尚遺留有原車號車牌一面，另子○○失竊身分證業經
    其換貼相片變造，焉能謂其有不知收受子○○、癸○○上開失竊證件贓物之情，
    再其竊得被害人黃政輝汽車交由「陳威廉」換掛丙○○失竊車牌後，至為警查獲
    時止亦已駕用該車多日，豈有完全不知所掛車牌非原竊得車輛車號車牌之理，況
    其前次將竊得車輛交付「陳威廉」目的即在換裝車牌躲避查緝，此次再將竊得之
    黃政輝汽車交付「陳威廉」，當亦知換裝他人失竊車牌之情，是被告上開所辯顯
    亦係臨訟卸責之詞，應不足採，另上開車牌及證件係失竊之贓物，業據被害人甲○○、子○○、癸○○及丙○○於警詢指述明確（見九十二年度偵字第一二九五
    九號偵查卷十五、十六頁、五十三頁背面、六十三頁、六十八頁、六十九頁、九
    十二年偵字第一三九五九號偵查卷二十九頁背面），且有贓物認領保管單四紙、
    車輛竊盜、車牌失竊資料個別查詢報表一紙附卷可稽，是被告此部分犯罪事實，
    亦均堪認屬實。又被告自九十二年六月二十七日至同年七月十八日間，反覆以相
    同手法為竊盜行為多達十五次，且其竊盜犯罪時間不限白天晚上均有犯之，況其
    亦自承係因房屋遭拍賣且沒有工作方會竊取他人之物（見九十二年度偵字第一三
    九一九號偵查卷五十九頁），堪認被告顯有賴反覆行竊恃以為生之常業竊盜犯意
    甚明。另被告變造子○○、酉○○、戊○○等人身分證、駕照，欲供其前妻未○○冒用，如經冒用，顯有危害子○○、酉○○、戊○○等人權益及主管機關對該
    等證件管理之正確性等情甚明，堪認足生損害於子○○等三人及主管機關；又其
    行使竊得之丑○○、陳詩婷之信用卡冒刷詐騙之情，已經詐得財物，顯亦有危害
    丑○○、陳詩婷、發卡銀行及消費商號等權益，故亦堪認足生損害於丑○○、陳
    詩婷、發卡銀行及消費商號等無誤。綜上所述，堪認被告卯○○前揭犯行事證均
    已臻明確，足堪認定，應予依法論科。
二、核被告卯○○上開竊取被害人辛○○駕照犯行部分，係犯刑法第三百二十條第一
    項之竊盜罪。其所犯上開竊取吳振堵、黃政輝汽車及如附表一所示等竊盜犯行，
    則係犯同法第三百二十二條之常業竊盜罪；再其收受甲○○失竊車牌、子○○、
    癸○○失竊證件及丙○○失竊車牌等犯行部分，係犯同法第三百四十九條第一項
    之收受贓物罪；又其換貼相片變造子○○身分證及酉○○駕照、戊○○身分證、
    駕照等犯行部分，係犯同法第二百十二條之變造特種文書罪；另其持丑○○、陳
    詩婷信用卡向加油站冒刷消費，並偽簽簽帳單署名，核其此部分所為係犯同法第
    二百十六條、第二百十條之行使偽造私文書罪、同法第三百三十九條第一項之詐
    欺取財罪、同條第三項、第一項之詐欺取財未遂罪；其在簽帳單上偽簽「丑○○
    」、「陳詩婷」署名之行為，係偽造私文書之一部行為，另其偽造簽帳單上署名
    私文書之低度行為，應為其後行使之高度行為所吸收，均不另論罪；又被告上開
    先後多次收受贓物、變造特種文書、行使偽造文書及詐欺取財等犯行，時間緊密
    ，所犯構成要件相同，顯均係基於概括犯意反覆為之，為連續犯，均應依同法第
    五十六條規定，以一罪論，並加重其刑；復被告所犯上開常業竊盜、收受贓物、
    變造特種文書、行使偽造私文書及詐欺取財等罪間，有方法結果之牽連關係，為
    牽連犯，應從一重之常業竊盜罪處斷；另被告前曾於八十五年、八十六年間分別
    因違反肅清煙毒條例、麻醉藥品管理條例等案件，先後經臺灣高等法院、臺灣臺
    北地方法院、臺灣雲林地方法院判處有期徒刑三年二月、四月（以上二徒刑並經
    定執行刑三年四月）、六月、三年一月確定，自八十五年九月二十六日起，接續
    執行，其間於八十八年十一月十六日縮刑假釋出監付保護管束，至九十二年六月
    四日縮刑期滿執行完畢，有臺灣高等法院被告全國前案記錄表在卷可稽，其於受
    有期徒刑執行完畢後，五年以內再犯本件竊盜辛○○駕照以外之有期徒刑以上各
    罪，為累犯，應加重其刑。又被告所犯上開竊盜（被害人辛○○部分）、常業竊
    盜二罪間，犯意各別，行為互殊，應予分論併罰。公訴意旨雖就被告所犯竊盜辛○○駕照部分，亦認係屬其後常業竊盜之一部犯行，惟衡諸其此部分犯罪時間與
    其後常業竊盜犯行時間，相距有八年之久，顯難認係涵蓋於其後常業犯意之內，
    自應認係犯意各別之犯行，公訴意旨上開所認，容有未洽；又公訴意旨就被告上
    開所犯收受贓物、變造特種文書等犯行部分，漏未論以連續犯，亦有未洽，均併
    此敘明。爰審酌被告素行不良、上開各罪之犯罪動機、目的、手段、所得利益、
    所生危害、犯罪後態度等一切情狀，分別量處如主文所示之刑，其所犯常業竊盜
    罪部分，復諭知應於刑之執行前，令入勞動場所強制工作三年，並定其應執行之
    刑，以資懲儆。扣案如附表三編號一至三所示變造之子○○身分證、酉○○輕型
    機車駕照、戊○○身分證、重型機車駕照上，換貼之「未○○」相片共四張，係
    被告供犯罪所用之物，業據被告陳明在卷，應依同法第三十八條第一項第二款規
    定予以宣告沒收；另如附表三編號四、五所示被告於簽帳單上偽簽之「丑○○」
    、「陳詩婷」署名，均係偽造之署押，應均依同法第二百十九條規定宣告沒收。
    至警方於九十二年七月十八日查獲被告時，於其駕用之贓車上另查扣有螺絲起子
    五支、活動扳手、小尖嘴鉗、鑽子、鐮刀及旋轉扳手各一支等物，被告否認其所
    有，且乏證據可資證明係被告供前揭犯罪所用之物，亦非違禁物，爰不予宣告沒
    收，附此敘明。
據上論斷，依應刑事訴訟法第二百九十九條第一項前段，竊盜犯贓物犯保安處分條例
第三條第一項第二款，刑法第五十六條、第三百二十條第一項、第三百二十二條、第
三百四十九條、第二百十二條、第二百十六條、第二百十條、第三百三十九條第一項
、第五十五條、第四十七條、第五十一條第五款、第三十八條第一項第二款、第二百
十九條，罰金罰鍰提高標準條例第一條前段，判決如主文。
本案經檢察官徐名駒到庭執行職務
中      華      民      國    九十二    年     十二     月    二十五    日
                                    臺灣板橋地方法院刑事第十庭
                                        審判長法  官  徐  蘭  萍
                                              法  官  林  淑  婷
                                              法  官  彭  全  曄
右正本證明與原本無異
如不服本判決應於送達後十日內向本院提出上訴狀
                                        書記官  梁  宜  庭
中      華      民      國    九十二    年     十二     月    二十九    日
附錄本件論罪科刑法條全文：
刑法第二百十條
偽造、變造私文書，足以生損害於公眾或他人者，處五年以下有期徒刑。
刑法第二百十二條
偽造、變造護照、旅券、免許證、特許證及關於品行、能力、服務或其他相類之證書
、介紹書，足以生損害於公眾或他人者，處一年以下有期徒刑，拘役或三百元以下罰
金。
刑法第二百十六條
行使第二百十條至第二百十五條之文書者，依偽造、變造文書或登載不實事項或使登
載不實事項之規定處斷。
刑法第三百二十條
意圖為自己或第三人不法之所有，而竊取他人之動產者，為竊盜罪，處五年以下有期
徒刑、拘役或五百元以下罰金。
意圖為自己或第三人不法利益，而竊佔他人之不動產者，依前項之規定處斷。
前二項之未遂犯罰之。
刑法第三百二十二條
以犯竊盜罪為常業者，處一年以上七年以下有期徒刑。
刑法第三百三十九條
意圖為自己或第三人不法之所有，以詐術使人將本人或第三人之物交付者，處五年以
下有期徒刑、拘役或科或併科一千元以下罰金。
以前項方法得財產上不法之利益或使第三人得之者亦同。
前二項之未遂犯罰之。
刑法第三百四十九條
收受贓物者，處三年以下有期徒刑、拘役或五百元以下罰金。
搬運、寄藏、故買贓物或為牙保者，處五年以下有期徒刑、拘役或科或併科一千元以
下罰金。
因贓物變得之財物，以贓物論。
附表一：
┌──┬────┬─────┬───┬─────┬──────┬────┐
│編號│犯罪時間│ 犯罪地點 │被害人│ 犯罪方法 │犯罪所得財物│備    註│
├──┼────┼─────┼───┼─────┼──────┼────┤
│ 一 │92.7.10 │臺北縣蘆洲│壬○○│竊取機車置│手提包內有郭│上開失竊│
│  │18:30   │市○○路之│（起訴│物箱內（無│蔡哖身分證、┤物品僅其│
│    │        │華美麵包店│書誤載│破壞）郭蔡│健保卡、健保│中輕型機│
│    │        │前        │為「郭│哖所有黑色│ＩＣ卡（起訴│車行照、│
│    │        │          │蔡年」│手提包一只│書附表漏載）│萬泰銀行│
│    │        │          │）    │          │、輕型機車（│現金卡各│
│    │        │          │      │          │QX9-557）行 │一張，於│
│    │        │          │      │          │照、玉山銀行│92.7.18 │
│    │        │          │      │          │（起訴書附表│被告為警│
│    │        │          │      │          │漏載）、中國│查獲時起│
│    │        │          │      │          │信託銀行、台│獲，並經│
│    │        │          │      │          │新銀行、友邦│被害人領│
│    │        │          │      │          │銀行信用卡、│回。    │
│    │        │          │      │          │萬泰銀行現金│        │
│    │        │          │      │        │卡、家樂福購│        │
│    │        │          │      │          │物卡、郭志義│        │
│    │        │          │      │          │萬泰銀行現金│        │
│    │        │          │      │          │卡各一張。  │        │
├──┼────┼─────┼───┼─────┼──────┼────┤
│ 二 │92.7.10 │臺北縣蘆洲│辰○○│竊取機車置│手提包內有廖│上開失竊│
│    │19:00（ │市○○街一│      │物箱內（無│毓靖身分證、│物品均於│
│    │起訴書附│七八之一號│      │破壞）廖毓│健保卡、健保│92.7.18 │
│    │表誤載為│（起訴書附│      │靖所有深藍│ＩＣ卡、捐血│被告為警│
│    │22:40） │表誤載為「│      │色手提包一│卡（起訴書附│查獲時起│
│    │        │一八七之一│      │只        │表漏載）、汽│獲，並經│
│    │        │號」）前  │      │          │車駕照、機車│被害人領│
│    │        │          │      │          │駕照、重型機│回。    │
│    │        │          │      │          │車（NR7-232 │        │
│    │        │          │      │          │）行照、保險│        │
│    │        │          │      │          │卡、郵局金融│        │
│    │        │          │      │          │卡各一張。  │        │
├──┼────┼─────┼───┼─────┼──────┼────┤
│ 三 │92.7.11 │臺北縣蘆洲│酉○○│竊取機車置│背包內有謝金│除零錢已│
│    │17:00   │市○○街二│      │物箱內（無│環機車駕照、│經花費殆│
│    │        │一五號前  │      │破壞）謝金│健保卡、郵局│盡外，其│
│    │        │          │      │環所有黑色│金融卡各一張│餘上開失│
│    │        │          │      │背包一只  │、行動電話一│竊物品，│
│    │        │          │      │          │支、零錢些許│僅其中機│
│    │        │          │      │          │（起訴書附表│車駕照、│
│    │        │          │      │          │漏載）。    │健保卡於│
│    │        │          │      │          │            │92.7.18 │
│    │        │          ││          │            │被告為警│
│    │        │          │      │          │            │查獲時起│
│    │        │          │      │          │            │獲，上開│
│    │        │          │      │          │            │機車駕照│
│    │        │          │      │          │            │業經被告│
│    │        │          │      │          │            │換貼蕭晴│
│    │        │          │      │          │            │亞相片變│
│    │        │          │      │          │            │造扣案，│
│    │        │          │      │          │            │餘健保卡│
│    │        │          │      │          │            │則經被害│
│    │        │          │      │          │            │人領回。│
├──┼────┼─────┼───┼─────┼──────┼────┤
│ 四 │92.7.12 │臺北縣蘆洲│丑○○│見丑○○將│皮包內有陳麗│除現金七│
│    │18：40  │市○○路某│      │所有皮包一│華身分證原本│千元已經│
│    │        │麵店      │      │只置於麵店│、健保ＩＣ卡│花費殆盡│
│    │        │          │      │桌上，趁人│、第一銀行、│外，上開│
│    │        │          │      │不注意之際│萬泰銀行信用│失竊物品│
│    │        │          │      │竊取之。  │卡、第一銀行│，僅其中│
│    │        │          │      │          │、萬泰銀行、│丑○○身│
│    │        │          │      │          │世華銀行金融│分證影本│
│    │        │          │      │          │卡各一張、郵│、健保Ｉ│
│    │        │          │      │          │局金融卡二張│Ｃ卡、第│
│    │        │          │      │          │（起訴書附表│一銀行、│
│    │        │          │      │          │漏載）、印鑑│萬泰銀行│
│    │        │          │      │          │三枚、大門遙│信用卡、│
│    │        │          │      │          │控器一個、公│第一銀行│
│    │        │          │      │          │司鑰匙一串、│、萬泰銀│
│    │        │          │    │          │現金七千元、│行、世華│
│    │        │          │      │          │其子女楊少鋐│銀行、郵│
│    │        │          │      │          │、楊予萱（起│局金融卡│
│    │        │          │      │          │訴書附表誤載│、印鑑一│
│    │        │          │      │          │為「楊子萱」│枚、楊少│
│    │        │          │      │          │）健保ＩＣ卡│鋐、楊予│
│    │        │          │      │          │（起訴書附表│萱健保Ｉ│
│    │        │          │      │          │誤載為身分證│Ｃ卡等物│
│    │        │          │      │          │）各一張。  │於92.7.1│
│    │        │          │      │          │            │8被告為 │
│    │        │          │      │          │            │警查獲時│
│    │        │          │      │          │            │起獲，並│
│    │        │          │      │          │            │經被害人│
│    │        │          │      │          │            │領回。  │
├──┼────┼─────┼───┼─────┼──────┼────┤
│ 五 │92.7.13 │臺北縣蘆洲│庚○○│竊取庚○○│手提包內有莊│除現金三│
│    │12:00   │市○○路郵│      │放置於機車│添壽身分證、│百元已經│
│    │（起訴書│局前      │      │前踏墊處之│健保卡、機車│花費殆盡│
│    │誤載為  │          │      │黑色手提包│駕照、輕型機│外，上開│
│    │10:40） │          │      │一只。    │車（DMB-575 │失竊物品│
│    │        │          │      │          │）行照、保險│僅其中身│
│    │        │          │      │          │卡各一張、現│分證、健│
│    │        │          │      │          │金三百元。  │保卡、駕│
│    │        │          │      │          │            │照、機車│
│    │        │          │      │          │            │行照、保│
│    │        │          │      │          │            │險卡等物│
│    │        │          │      │          │            │，於92.7│
│    │        ││      │          │            │.18被告 │
│    │        │          │      │          │            │為警查獲│
│    │        │          │      │          │            │時起獲，│
│    │        │          │      │          │            │並經被害│
│    │        │          │      │          │            │人領回。│
├──┼────┼─────┼───┼─────┼──────┼────┤
│ 六 │92.7.15 │臺北縣蘆洲│丁○○│在店內用餐│現金新臺幣二│竊得後花│
│    │16:00   │市○○街二│(告訴)│時，趁老闆│千一百元    │費殆盡  │
│    │        │號之小吃店│      │丁○○不注│            │        │
│    │        │          │      │意之際，竊│            │        │
│    │        │          │      │取攤位上零│            │        │
│    │        │          │      │錢筒內現金│            │        │
│    │        │          │      │，得手後旋│            │        │
│    │        │          │      │駕車離去。│            │        │
├──┼────┼─────┼───┼─────┼──────┼────┤
│ 七 │92.7.15 │臺北縣蘆洲│戊○○│竊取機車置│手提包內有林│除現金一│
│    │22:00   │市○○街二│      │物箱內（有│照花身分證一│萬元已經│
│    │        │六號前    │      │無遭破壞不│張、健保卡二│花費殆盡│
│    │        │          │      │詳）戊○○│張、健保ＩＣ│外，上開│
│    │        │          │      │所有手提包│卡、中國信託│失竊物品│
│    │        │          │      │一只      │銀行信用卡、│僅其中林│
│    │        │          │      │          │世華銀行、臺│照花身分│
│    │        │          │      │          │灣企銀金融卡│證、機車│
│    │        │          │      │          │、機車駕照（│駕照、健│
│    │        │          │      │          │起訴書附表漏│保卡、健│
│    │        │          │      │          │載）、董莊慬│保ＩＣ卡│
│    │        │          │      │          │（起訴書附表│、董莊慬│
│    │        │    │      │          │誤載為「董莊│機車行照│
│    │        │          │      │          │謹」）重型機│、沈怡君│
│    │        │          │      │          │車（GXX-213 │、沈佳琳│
│    │        │          │      │          │）行照、其女│健保卡、│
│    │        │          │      │          │沈佳琳（起訴│健保ＩＣ│
│    │        │          │      │          │書附表誤載為│卡等物，│
│    │        │          │      │          │「沈家琳」）│於92.7.1│
│    │        │          │      │          │健保ＩＣ卡、│8被告為 │
│    │        │          │      │          │沈怡君健保卡│警查獲時│
│    │        │          │      │          │、健保ＩＣ卡│起獲，其│
│    │        │          │      │          │各一張、香奈│中戊○○│
│    │        │          │      │          │兒口紅一盒（│身分證、│
│    │        │          │      │          │以上沈怡君證│機車駕照│
│    │        │          │      │          │件、口紅部分│業經被告│
│    │        │          │      │          │，起訴書附表│換貼蕭晴│
│    │        │          │      │          │漏載）、現金│亞相片變│
│    │        │          │      │          │一萬元。    │造扣案，│
│    │        │          │      │          │            │餘均經被│
│    │        │          │      │          │            │害人領回│
│    │        │          │      │          │            │。      │
├──┼────┼─────┼───┼─────┼──────┼────┤
│ 八 │92.7.16 │臺北縣蘆洲│戌○○│徒手扳開謝│皮夾內有謝馥│除現金已│
│    │1:30    │市成功國小│      │馥群機車置│群身分證、健│經花費殆│
│    │        │旁        │      │物箱，竊取│保卡、電話卡│盡外，上│
│    │        │          │      │其內戌○○│、安泰銀行金│開失竊物│
│    │        │          │      │所有皮夾一│融卡、重型機│品僅其中│
│    │        │          │      │只。      │車（LG2-208 │皮夾、玉│
│    │        │        │      │          │）保險卡各一│佩、電話│
│    │        │          │      │          │張、現金七百│卡、身分│
│    │        │          │      │          │元、玉佩一個│證等物，│
│    │        │          │      │          │。          │於92.7. │
│    │        │          │      │          │            │18被告為│
│    │        │          │      │          │            │警查獲時│
│    │        │          │      │          │            │起獲，並│
│    │        │          │      │          │            │經被害人│
│    │        │          │      │          │            │領回。  │
├──┼────┼─────┼───┼─────┼──────┼────┤
│ 九 │92.7.16 │臺北市南京│己○○│竊取己○○│黑色大皮包內│92.7.18 │
│    │16:30   │西路圓環邊│      │所有掛在機│有拉鍊七十條│查獲被告│
│    │        │          │      │車把手上之│、扣子四百個│時起獲，│
│    │        │          │      │黑色大皮包│、扣子樣本二│並均經被│
│    │        │          │      │一只。    │本（內含扣子│害人領回│
│    │        │          │      │          │五百個）、筆│。      │
│    │        │          │      │          │記本、估價單│        │
│    │        │          │      │          │各一本      │        │
├──┼────┼─────┼───┼─────┼──────┼────┤
│ 十 │92.7.16 │臺北縣蘆洲│申○○│竊取機車置│手提包內有薛│上開失竊│
│    │21:20   │市○○街二│      │物箱內（無│淑月身分證、│物品僅其│
│    │        │十二巷口7-│      │破壞）薛淑│健保ＩＣ卡、│中身分證│
│    │        │11便利商店│      │月所有紅色│駕照、輕型機│、健保Ｉ│
│    │        │前        │      │手提包一只│車（RYF-758 │Ｃ卡等物│
│    │        │          │      │          │）行車執照各│於92.7. │
│    │        │          │      │          │一張、NOKIA8│18被告為│
│    │        │          │      │          │250行動電話 │警查獲時│
│    ││          │      │          │一支、鑰匙四│起獲，並│
│    │        │          │      │          │支。        │經被害人│
│    │        │          │      │          │            │領回。  │
├──┼────┼─────┼───┼─────┼──────┼────┤
│十一│92.7.17 │臺北縣蘆洲│午○○│竊取機車置│皮夾內有蔡金│上開失竊│
│    │18:00   │市○○○路│      │物箱內（無│宏健保卡、機│物品，除│
│    │        │蘆洲派出所│      │破壞）蔡金│車駕照、玉山┤保險卡外│
│    │        │旁之夜市  │      │宏所有黑色│銀行金融卡、│，餘均於│
│    │        │          │      │皮夾一只  │重型機車（JB│92.7.18 │
│    │        │          │      │          │9-295）行照 │被告為警│
│    │        │          │      │          │、保險卡各一│查獲時起│
│    │        │          │      │          │張。        │獲，並經│
│    │        │          │      │          │            │被害人領│
│    │        │          │      │          │          │回。    │
├──┼────┼─────┼───┼─────┼──────┼────┤
│十二│92.7.18 │臺北縣蘆洲│巳○○│徒手扳開機│皮夾內有劉志│除現金已│
│    │14:30   │市○○○路│      │車置物箱，│文身分證一張│經被告花│
│    │（起訴書│某處      │      │竊取其內劉│、健保卡二張│費殆盡外│
│    │附表誤載│          │      │志文所有皮│、健保ＩＣ卡│，其餘物│
│    │為16:30 │          │      │夾一只。  │、賓士保全Ｉ│品均於92│
│    │）      │          │      │          │Ｃ卡、汽車駕│.7.18被 │
│    │        │          │      │          │照、行照（63│告為警查│
│    │        │          │      │          │72-FK）、保 │獲時起獲│
│    │        │          │      │          │險卡、重型機│，並經被│
│    │        │          │      │          │車駕照各一張│害人領回│
│    │        │          │      │          │、行照（KEM-│。      │
│    │        │          │      │          │847、PND-600│        │
│    │    │          │      │          │）二張、保險│        │
│    │        │          │      │          │卡二張、臺北│        │
│    │        │          │      │          │國際商銀、花│        │
│    │        │          │      │          │蓮企銀金融卡│        │
│    │        │          │      │          │各一張、現金│        │
│    │        │          │      │          │四百元等物。│        │
├──┼────┼─────┼───┼─────┼──────┼────┤
│十三│92.7.18 │臺北縣蘆洲│陳詩婷│竊取機車置│皮包內有陳詩│上開信用│
│    │20:00   │分局後方堤│      │物箱內（無│婷臺南企銀信│卡於92.7│
│    │        │防邊籃球場│      │破壞）陳詩│用卡一張    │.18被告 │
│    │        │          │      │婷所有皮包│            │為警查獲│
│    │        │          │      │一只      │            │時起獲，│
│    │        │          │      │          │            │並經被害│
│    │        │          │      ││            │人領回。│
└──┴────┴─────┴───┴─────┴──────┴────┘
 附表二：
┌─┬─────┬─────┬───┬─────┬──────┬────┐
│編│ 冒刷時間 │ 消費商號 │被害人│冒刷信用卡│冒刷金額及  │備    註│
│號│          │          │      │          │詐購物品    │        │
├─┼─────┼─────┼───┼─────┼──────┼────┤
│一│92.7.12   │羚貿股份有│丑○○│第一銀行  │加油及購買機│已刷卡，│
│  │18:53     │限公司加盟│      │卡號：4541│油二瓶共二千│並於簽帳│
│  │          │中國石油公│      │-0000-0000│元。        │單上偽簽│
│  │          │司加油站（│      │-6109     │            │「丑○○│
│  │          │臺北縣蘆洲│      │          │            │」署名。│
│  │          │市○○路五│      │          │            │        │
│  │        │五○號）  │      │          │            │        │
├─┼─────┼─────┼───┼─────┼──────┼────┤
│二│92.7.18   │中國石油公│陳詩婷│臺南企銀  │加油九百三十│已刷卡，│
│  │21:08     │司蘆洲加油│      │卡號：4941│元、購買四百│並於簽帳│
│  │          │站（臺北縣│      │-0000-0000│元油票十張共│單上偽簽│
│  │          │蘆洲市三民│      │-1202     │四千元，合計│「陳詩婷│
│  │          │路九十九號│      │          │盜刷金額四千│」署名。│
│  │          │）        │      │          │九百三十元。│        │
├─┼─────┼─────┼───┼─────┼──────┼────┤
│三│92.7.18   │同右      │同右  │同右      │欲購四百元油│已刷卡，│
│  │22:15     │          │      │          │票十張共四千│未簽簽帳│
│  │          │          │      │          │元，經加油站│單。    │
│  │          │          │      │          │員工報警，盜│        │
│  │          │          │      │    │刷未果。    │        │
└─┴─────┴─────┴───┴─────┴──────┴────┘
 附表三：
┌─┬─────────────┬─────┬─────────────┐
│編│應  沒  收  物  品  名  稱│數      量│  備                  註  │
│號│                          │          │                          │
├─┼─────────────┼─────┼─────────────┤
│一│子○○變造身分證上換貼之「│      一張│(一)被告變造子○○身分證犯行│
│  │未○○」相片              │          │  部分                    │
│  │                          │          │(二)子○○變造身分證扣案    │
├─┼─────────────┼─────┼─────────────┤
│二│酉○○變造機車駕照上換貼之│      一張│(一)被告變造酉○○機車駕照犯│
│  │「未○○」相片            │          │  行部分                  │
││                          │          │(二)酉○○變造機車駕照扣案附│
│  │                          │          │  於偵查卷                │
├─┼─────────────┼─────┼─────────────┤
│三│戊○○變造身分證、汽車駕照│      二張│(一)被告變造戊○○身分證、汽│
│  │上換貼之「未○○」相片    │          │  車駕照犯行部分          │
│  │                          │          │(二)戊○○變造身分證、汽車駕│
│  │                          │          │  照扣案附於偵查卷        │
├─┼─────────────┼─────┼─────────────┤
│四│附表二編號一所示該筆冒刷消│      二枚│被告冒刷丑○○第一銀行信用│
│  │費之各聯簽帳單（一式二聯）│          │卡消費犯行部分            │
│  │上偽簽之「丑○○」署名    │          │                          │
├─┼─────────────┼─────┼─────────────┤
│五│附表二編號二所示該筆冒刷消│      二枚│被告冒刷陳詩婷臺南企銀信用│
│  │費之各聯簽帳單（一式二聯）│    │卡消費犯行部分            │
│  │上偽簽之「陳詩婷」署名    │          │                          │
└─┴─────────────┴─────┴─────────────┘


司法院資訊處製作；財團法人民間司法改革基金會備份。
